【裁判字號】    89,易,198
【裁判日期】    890128
【裁判案由】    賭博
【裁判全文】
臺灣臺南地方法院刑事判決                          八十九年度易字第一九八號
    公  訴  人  臺灣台南地方法院檢察署檢察官
    被      告  乙○○
                甲○○
                丙○○
右列被告因賭博案件，經檢察官提起公訴（八十八年度偵字第一四三四九號），本院
判決如左：
    主  文
乙○○、甲○○共同以賭博為常業，乙○○處有期徒刑伍月；甲○○處有期徒刑月
，如易科罰金，均以參佰元折算壹日。
丙○○在公眾得出入之場所賭博財物，處罰金貳仟元，如易服勞役，以參佰元折算壹
日。
扣案電動賭博機具貳拾玖台（含「加州飛艇」壹台、「滿貫大亨」拾台、「至尊水果
台」拾台、「羅宋」肆台、「皇冠列車」壹台、「飛天法寶」壹台、「虎豹樂園」壹
台、「虎鯨王」壹台）、純娛樂計分卡貳張及賭資新台幣陸佰元均沒收。
    事  實
一、乙○○自民國八十八年十一月間之某日起，在台南縣永康市○○路三十二號其所
    經營之「新吉祥遊藝場」公眾得出入場所內，擺設電動賭博機具二十九台（含「
    加州飛艇」一台、「滿貫大亨」十台、「至尊水果台」十台、「羅宋」四台、「
    皇冠列車」一台、「飛天法寶」一台、「虎豹樂園」一台、「虎鯨王」一台），
    與不特定顧客賭博財物，並基於共同犯意之聯絡，以每月薪資新台幣（下同）二
    萬元之代價，僱用甲○○為服務員，負責開分、洗分、換錢及會計等工作，且均
    以之為常業。嗣八十八年十一月二十日廿二時三十五分許，適有賭客丙○○在場
    賭博財物後，以「純娛樂計分卡」向甲○○兌換現金時，為警當場查獲，並扣得
    上開電動賭博機具二十九台（含ＩＣ板合計二十九塊）、賭資六百元、供賭博用
    之「純娛樂計分卡」二張。
二、案經台南縣警察局永康分局報請台灣台南地方法院檢察署檢察官偵查起訴。
    理  由
一、訊據被告乙○○、甲○○、丙○○固均坦承於上開時地為警查獲正在兌換現金之
    事實不諱，惟均矢口否認有何賭博之犯行，被告乙○○辯稱：伊店內只是純粹娛
    樂性質並無賭博或可以兌換現金之情事云云；被告甲○○與丙○○則辯稱：當時
    係在找錢而非換錢云云。然查：右揭事實，業據被告甲○○、丙○○於警訊及偵
    查中供認不諱，並有當場扣得之賭博性電動機具二十九台（含「加州飛艇」壹台
    、「滿貫大亨」拾台、「至尊水果台」拾台、「羅宋」肆台、「皇冠列車」壹台
    、「飛天法寶」壹台、「虎豹樂園」壹台、「虎鯨王」壹台）、純娛樂計分卡貳
    張可資佐證，且參以被告丙○○係以「純娛樂計分卡」二張（一張五佰點、一張
    一百點）向被告甲○○兌換陸佰元之賭資當場為警查獲等情，苟若被告丙○○、
    甲○○所辯係找錢乙節為真實，為何不於開分時直接找錢卻另摰給「純娛樂計分
    卡」後再換回現金！足見被告丙○○、甲○○所辯不足採信，其等確有上揭賭博
    犯行無訛。又被告乙○○於警訊中自承渠經營上開電玩店資本額為十萬元，僱用
    有三班制之開分小姐，每人薪水約二萬元，擺設上開賭博性電動機具收入每日約
    二千元左右，而被告蔡佳玲於本院審理時則自承伊是因找不到工作才去那裏工作
    ，是被告乙○○、甲○○均係以賭博為謀生之主要職業，亦堪論斷。本件事證明
    確，被告三人之犯行均堪以認定。
二、核被告乙○○、甲○○所為，係犯刑法第二百六十七條之以賭博為常業罪；被告
    丙○○所為，則係犯有刑法第二百六十六條第一項之賭博罪。被告乙○○、甲○○等二人就上開犯行間，有犯意聯絡及行為分擔，均應論共同正犯。爰審酌被告
    等三人犯罪之動機、目的、手段、素行紀錄、主從關係、所得之利益及犯罪後態
    度等一切情狀，分別量處如主文所示之刑，並分別諭知易科罰金、易服勞役之折
    算標準，以資懲儆。扣案之賭博性電動機具二十九台（含「加州飛艇」壹台、「
    滿貫大亨」拾台、「至尊水果台」拾台、「羅宋」肆台、「皇冠列車」壹台、「
    飛天法寶」壹台、「虎豹樂園」壹台、「虎鯨王」壹台）、純娛樂計分卡貳張及
    賭資新台幣陸佰元，分別為當場賭博之器具與在賭檯之財物，併依刑法第二百六
    十六條第二項之規定宣告沒收。
據上論斷，應依刑事訴訟法第二百九十九條第一項前段，刑法第二十八條、第二百六
十七條、第二百六十六條第一項前段、第二項、第四十一條、第四十二條第二項，罰
金罰鍰提高標準條例第一條前段、第二條，判決如主文。
中    華    民    國      八十九    年      一        月      廿八      日
                              臺灣臺南地方法院刑事第一庭
                                      法  官  沈  揚  仁
右正本證明與原本無異
如不服本判決應於送達後十日內向本院提出上訴狀
                                      書記官  陳  瑞  鈴
中    華    民    國      八十九    年       一       月      廿八      日
附錄本案論罪科刑法條全文：
刑法第二百六十六條第一項前段：在公共場所或公眾得出入之場所賭博財物者，處一
                              千元以下罰金。
刑法第二百六十七條：以賭博為常業者，處二年以下有期徒刑，得併科一千元以下罰
                    金。


司法院資訊處製作；財團法人民間司法改革基金會備份。
